【裁判字號】    97,勞小上,4
【裁判日期】    971231
【裁判案由】    給付資遣費
【裁判全文】
臺灣臺南地方法院民事裁定            97年度勞小上字第4號
上  訴  人  乙○○
被 上訴 人  非凡通運公司
法定代理人  甲○○
上列當事人間請求給付資遣費事件，上訴人對於中華民國九十七
年九月五日本院九十七年度新勞小字第一號第一審判決提起上訴
，本院裁定如下：
    主  文
上訴駁回。
第二審訴訟費用新臺幣壹仟伍佰元由上訴人負擔。
    理  由
一、按關於請求給付金錢或其他代替物或有價證券之訴訟，其標
    的金額或價額在新臺幣10萬元以下者，適用小額程序；對於
    小額程序之第一審裁判之上訴，非以其違背法令為理由，不
    得為之，又上訴狀應記載上訴理由，並表明原判決所違背之
    法令及其具體內容，依訴訟資料可認原判決有違背法令之具
    體事實，民事訴訟法第436條之8、第436條之24第2項及第
    436 條之25分別定有明文。且依同法第436條之32準用同法
    第468 條之規定，判決不適用法規或適用不當者，為違背法
    令。而判決有同法第469條第1款至第5款情形之一者，為當
    然違背法令。是當事人對於小額程序之第一審判決提起上訴
    ，如依同法第468條規定，以第一審判決有不適用法規或適
    用法規不當為理由時，其上訴狀或理由書應有具體之指摘，
    並揭示該法規之條項或其內容。若係成文法以外之法則，應
    揭示該法則之旨趣。倘為司法院解釋、或最高法院之判例，
    則應揭示該判解之字號或其內容。如以民事訴訟法第469條
    第1款至第5款所列情形為理由時，其上訴狀或理由書，應揭
    示合於該條款之事實。上訴狀或理由書如未依此項方法表明
    ，或其所表明者，顯與上開法條規定之情形不相合時，即難
    認為已對第一審判決之違背法令有具體之指摘，其上訴自難
    認為合法。
二、本件上訴意旨略以：
  (一)依勞動基準法：按雇主有虧損或業務緊縮時，得預告勞工終
    止勞動契約，勞動基準法第11條第2款訂有明文。且被上訴
    人亦未提具上訴人任何離職資料佐證，原審即應令被上訴人
    舉證，未見原審予以調查審認，即謂上訴人「堅持自動離職
    」之情事，亦嫌速斷。上訴論旨指摘原判決為違背法令，求
    予廢棄，非無理由。
  (二)本案件完全合乎訴訟程序，即上訴人於民國95年10月31日交
    接工作後待發配台中區工作單位，被上訴人竟於次日民國95
    年11月1日即全部撤除上訴人名冊。俟等無消息近3月後，方
    知被革職，復尋求台中市勞資委員會進行協調。被上訴人竟
    由剛來接任之訴外人郭常聰與會，負責人甲○○不知情。訴
    外人郭常聰言上訴人因無法勝認之詞推諉，台中地方法院簡
    易庭開庭，訴外人郭常聰亦未為法定代理人之授權而逕自出
    庭，而遭法官駁回。期間又有多種動作，言台中無分公司造
    成小額民事裁定由台中地方法院轉台南地方法院，再轉台南
    地方法院為管轄法院。上訴人基於尋求公理，雖路遙依然赴
    台南地方法院出庭，共計6次出庭，訴外人郭常聰第1次簽名
    就走、第2、3次未到、第4次出庭，訴外人因事請假期間，
    上訴人二度帶證人前來作證才方得允許。竟偏袒被上訴人言
    證人之言詞乃由上訴人傳述而來，那被上訴人之證詞，證人
    所為之言詞，同理可證為傳述而來。即心證之理由為證明力
    亦屬堪疑? 那應予以兩造證人當面對質，實為裁判之依據，
    以免速斷。
  (三)被上訴人與負責人甲○○於事後相談後，被告復「也很感激
    」之理，上訴人無法理解。佐以證人王俊昇所證，經理、老
    闆有去慰留原告，被告辯稱曾慰留原告，而堅持離職一詞，
    應予事實相符，此段言詞辯論內容，於97年8月27日上訴人
    亦當庭駁訴，亦未為採納，且是何日即應載明。上訴人駁斥
    證明王俊昇之言詞。負責人甲○○完全不知上訴人被訴外人
    郭常聰強行解雇，實屬非法。
  (四)復引據被上訴人97年5月30日之理由狀。言上訴人因與同事
    劉某不合而離職，上訴人於9月下旬即提出請調回中區，且
    於10月27日中得知劉某之言詞，與事件完全無涉，請予參酌
    。本案件自始均依循法定程序而並非橫行無理，既要辭退上
    訴人亦應做完整之企業招募程序引進或退職工，非推諉言詞
    來掩蓋事實，且在離職證明書中離職原因欄內應載明理由，
    而非離職二字。
  (五)台中市協調勞資爭議案件紀錄，資方對上訴人言 (自認無法
    接受工作)一詞與被上訴人於97年5月30日提具事由相背離，
    且前後矛盾。被上訴人認為短期契約，亦應提具簽具之證明
    書件，以為依據，非一次又一次飾詞狡辯，懇請鈞院長官，
    依上訴人所提具之資料、時間詳加審判，作一公正之裁決。
  (六)聲明：1.訴訟費用由被上訴人負擔；2.依法支付上訴人資遣
    費、延遲利息及預告工資。
三、經查：
  (一)本件請求給付金錢之訴訟，其標的金額為新台幣（下同）
    99,090元，其訴訟標的金額在10萬元以下，自應適用民事訴
    訟法第436條之8小額訴訟程式之規定，則依同法第436條之
    24第2項、第436條之25、第471條第1項規定，非以其違背法
    令為不得上訴，且須記載上訴理由，或於提起上訴後20 日
    內表明原判決所違背之法令及其具體內容，始合上訴程式。
  (二)次查，本件上訴人對於小額訴訟之第一審判決，固於法定期
    間內提起上訴，並引勞動基準法第11條第2款規定，而指摘
    原判決為違背法令，然核其上訴理由所載，無非以原判決未
    令被上訴人提出上訴人離職資料；未命兩造證人當面對質；
    證人王俊昇所言已經上訴人於原審指駁為不實在；其離職中
    有載明離職理由；台中市協調勞資爭議案件紀錄記載不實等
    云云，然依上訴人之上訴狀所載內容，均係就原審依職權取
    捨證據，認定事實，指摘其為不當，並未依前揭意旨具體說
    明原判決有何違反上開勞動基準法令之內容，暨依訴訟資料
    合於該違背法令之具體事實，參諸前揭法條規定及說明，自
    不得謂已合法表明上訴理由。從而，本件上訴，顯難認為合
    法，應予駁回。
四、末按於小額訴訟之上訴程序，法院為訴訟費用之裁判時，應
    確定其費用額，民事訴訟法第436條之19第1項、第436條之
    32第1項規定甚明。本件上訴人小額訴訟之上訴，既經駁回
    ，關於第二審訴訟費用自應由上訴人負擔。查本件第二審裁
    判費為1500元，此外別無其他訴訟費用支出，參照前開規定
    ，應由上訴人負擔，爰併予確定如主文第2項所示。
五、結論：本件上訴為不合法，依民事訴訟法第436條之32第1項
    、第2項、第444條第1項前段、第95條、第78條、第436 條
    之19第1項，裁定如主文。
中    華    民    國    97    年    12    月    31    日
                民事第二庭  審判長法  官  林念祖
                                  法  官  張麗娟
                                  法  官  李杭倫
以上正本證明與原本無異。
不得抗告。
中    華    民    國    97    年    12    月    31    日
                                  書記官  蔡曉卿


司法院資訊處製作；財團法人民間司法改革基金會備份。
